【裁判字號】    97,消債更,849
【裁判日期】    981014
【裁判案由】    更生事件
【裁判全文】
臺灣士林地方法院民事裁定           97年度消債更字第849號
債  務  人  甲○○
上列當事人聲請更生事件，本院裁定如下：
    主  文
債務人甲○○自中華民國九十八年十月十四日下午五時起開始更
生程序。
命司法事務官進行本件更生程序。
    理  由
一、按債務人與金融機構協商成立者，不得聲請更生或清算，但
    因不可歸責於己之事由，致履行顯有重大困難者，不在此限
    。本條例施行前，債務人依金融主管機關協調成立之中華民
    國銀行公會會員辦理消費金融案件無擔保債務協商機制與金
    融機構成立之協商，準用前項之規定，消費者債務清理條例
    第151 條第5 項、第6 項分別定有明文。次按，債務人不能
    清償債務或有不能清償之虞，且無擔保或無優先權之債務總
    額未逾新臺幣（下同）1,200 萬元者，於法院裁定開始清算
    程序或宣告破產前，得向法院聲請更生，觀諸消費者債務清
    理條例第3 條、第42條第1 項規定自明。又法院開始更生程
    序之裁定，應載明其年、月、日、時，並即時發生效力。法
    院開始更生或清算程序後，得命司法事務官進行更生或清算
    程序，必要時得選任律師、會計師或其他適當之自然人或法
    人一人為監督人或管理人，復為同條例第45條第1 項、第16
    條所明定。
二、債務人聲請意旨略以：債務人前曾於民國95年間依照「中華
    民國銀行公會會員辦理消費金融案件無擔保債務協商機制」
    請求共同協商債務清償方案，並協商成立，協商條件為每月
    還款3 萬6,527 元，惟債務人每月平均收入約3 萬9,000 元
    ，扣除協商還款金額，僅剩餘2,473 元，顯無法維持正常生
    活；又債務人尚須與配偶分擔其女之扶養費用，是故協商條
    件未考量債務人必要生活支出與扶養費，債務人確係因不可
    歸責於己，致履行協商條件顯有重大困難。且債務人無擔保
    或無優先權之債務總額未逾1,200 萬元，復未經法院裁定開
    始清算程序或宣告破產，爰向本院聲請更生等語。
三、查債務人主張之上開事實，業據提出協商款項匯款證明聯正
    本（見本院卷第17頁至23頁）、債務人全戶戶籍謄本正本（
    見本院卷第97頁）、財團法人金融聯合徵信中心當事人綜合
    信用報告─債務清理條例前置協商專用債權人清冊正本（見
    本院卷第24頁至28頁）、財政部臺灣省北區國稅局95年度及
    96年度綜合所得稅各類所得資料清單正本（見本院卷第80頁
    至81頁）、財政部臺灣省北區國稅財產歸屬資料清單（見本
    院卷第82頁）、勞工保險被保險人投保資料表（見本院卷第
    14頁至16頁）、營利事業登記公示資料查詢明細（見本院卷
    第62頁）、財政部臺灣省北區國稅局營業人銷售額與稅額申
    報書（見本院卷第63頁至76頁）等在卷可稽，堪信債務人每
    月收入扣除必要支出費用後，確有不能清償債務之虞。此外
    ，復查無債務人有消費者債務清理條例第6 條第3 項、第8
    條或第46條各款所定駁回更生聲請之事由存在，則債務人聲
    請更生，應屬有據，自應准許。
四、爰裁定如主文。
中    華    民    國    98    年    10    月    14    日
                  民事第二庭  法      官  周群翔
上為正本係照原本作成。
本件不得抗告。
中    華    民    國    98    年    10    月    14    日
                              書  記  官  周嫣蘋


司法院資訊處製作；財團法人民間司法改革基金會備份。
